臺灣新北地方法院刑事裁定
                                     111年度聲字第1825號
聲  請  人  臺灣新北地方檢察署檢察官
受  刑  人  黃嘉鴻

                    籍設高雄市○○區○○路00巷0號（高雄市鳳山戶政事務所）


上列聲請人因對受刑人數罪併罰有二裁判以上，聲請定其應執行
之刑（111年度執聲字第1321號），本院裁定如下：
    主  文
黃嘉宏犯如附表所示各罪所處之刑，應執行有期徒刑壹年貳月，
如易科罰金，以新臺幣壹仟元折算壹日。
    理  由
一、聲請意旨略以：受刑人甲○○因違反就業服務法等案件，先後
    經判決確定如附表所示，應依刑法第53條、第51條第5款規
    定，定其應執行之刑，爰依刑事訴訟法第477條第1 項規定
    聲請裁定等語。
二、按為保障受刑人之程序利益，除顯無必要或有急迫情形外，
    法院於裁定前，允宜予受刑人言詞、書面或其他適當方式，
    對本件定應執行刑案件陳述意見（最高法院刑事大法庭110
    年度台抗大字第489 號裁定意旨參照）。查，本院業於111
    年7月11日函請受刑人於文到5 日內針對本案表示意見，該
    函文於於同年月14日送達受刑人所在監所，受刑人迄今均未
    具狀表示無意見等節，有本院函文、送達證書及本院刑事庭
    定應執行刑案件陳述意見查詢表、收文、收狀資料查詢清單
    附卷可參，是依最高法院刑事大法庭110 年度台抗大字第48
    9 號裁定意旨，本院已予受刑人表示意見之機會，先予敘明
    。
三、按數罪併罰，有二裁判以上者，依第51條之規定，定其應執
    行之刑；裁判確定前犯數罪者，併合處罰之；數罪併罰，分
    別宣告其罪之刑，依下列各款定其應執行者：五、宣告多數
    有期徒刑者，於各刑中之最長期以上，各刑合併之刑期以下
    ，定其刑期。但不得逾30年，刑法第53條、第50條第1 項、
    第51條第5 款分別定有明文。次按法律上屬於自由裁量事項
    ，尚非概無法律性之拘束，在法律上有其外部界限及內部界
    限，前者為法律之具體規定，使法院得以具體選擇為適當裁
    判，此為外部界限（以定執行刑言，即不得違反刑法第51條
    之規定）。後者係法院為自由裁量時，應考量法律之目的，
    法律秩序之理念所在，為內部界限。法院為裁判時，二者均
    不得踰越。此在數罪併罰而有二裁判以上，定其應執行刑之
    案件，法院所為刑之酌定，固屬自由裁量事項，然對於法律
    之內、外部界限，仍均應受其拘束。又自由裁量係於法律一
    定之外部性界限內，使法官具體選擇以為適當之處理；因此
    在裁量時，必須符合所適用之法規之目的。更進一步言，必
    須受法律秩序之理念所指導，此亦即所謂之自由裁量之內部
    性界限。關於定應執行之刑，既屬自由裁量之範圍，其應受
    此項內部性界限之拘束，要屬當然（最高法院102 年度台抗
    字第778 號裁定、臺灣高等法院暨所屬法院101 年法律座談
    會刑事類提案第2 號研討結果意旨參照）。
四、再按執行刑之酌定，應視行為人所犯數罪之犯罪類型而定，
    倘行為人所犯數罪屬相同之犯罪類型者（如複數竊盜、施用
    或販賣毒品等），於併合處罰時，其責任非難重複之程度較
    高，自應酌定較低之應執行刑；然行為人所犯數罪雖屬相同
    之犯罪類型，但所侵犯者為具有不可替代性、不可回復性之
    個人法益（如殺人、妨害性自主），於併合處罰時，其責任
    非難重複之程度則較低，而可酌定較高之應執行刑；另行為
    人所犯數罪非惟犯罪類型相同，且其行為態樣、手段、動機
    均相似者，於併合處罰時其責任非難重複之程度更高，更應
    酌定較低之應執行刑；反之，行為人所犯數罪各屬不同之犯
    罪類型者，於併合處罰時其責任非難重複之程度最低，當可
    酌定較高之應執行刑。
五、經查：
  ㈠受刑人甲○○犯如附表所示之罪，經判處如附表所示之刑（
    惟聲請書附表編號2 之宣告刑「有期徒刑6 月，併科罰金新
    臺幣3 萬元」應補充為「有期徒刑6月，併科罰金新臺幣3 
    萬元，徒刑如易科罰金，罰金如易服勞役，均以新臺幣1,00
    0 元折算1 日」、判決確定日期「111年2月11日」應更正為
    「111年3月21日」），且各罪均為附表編號1 所示裁判確定
    前（即110 年11月23日）所犯，有臺灣高等法院被告前案紀
    錄表及各該判決書附卷可憑。又附表所示之各罪均屬得易科
    罰金之刑，聲請人無待受刑人之請求，本得向本院聲請定應
    執行刑，故聲請人以本院為各該案犯罪事實最後判決之法院
    ，聲請定其應執行之刑，於法即無不合，應予准許。
  ㈡受刑人所犯如附表編號1所示之罪，前經臺灣臺南地方法院11
    0年度簡字第2232號判決應執行有期徒刑5 月乙節，有該案
    判決書及臺灣高等法院被告前案紀錄表在卷可稽，揆諸前揭
    說明，本院定其應執行刑，不得踰越刑法第51條第5 款所定
    法定之外部性界限，即如附表所示各罪所宣告刑之總和，亦
    應受內部性界限之拘束，即不得重於附表編號1 所定應執行
    刑及編號2至3所宣告之刑加計之總和。再審酌受刑人所犯各
    罪，附表編號1為竊盜罪、編號2、3均為違反就業服務法罪
    ，犯罪類型相異，惟所侵害之法益並非具有不可替代性、不
    可回復性之個人法益，責任非難重複之程度較高，兼衡責罰
    相當與刑罰經濟之原則、受刑人所犯罪質、行為次數，且受
    刑人犯後均坦承犯行，並折服第一審判決，犯後態度良好，
    及審酌各罪之法律目的、受刑人違反之嚴重性、附表各罪彼
    此間之關聯性、數罪所反應受刑人之人格特性與傾向、對受
    刑人施以矯正之必要性、所犯數罪為整體非難評價，及貫徹
    刑法量刑公平正義理念之內部限制等，定其應執行之刑併諭
    知易科罰金之折算標準。另受刑人所犯如附表編號2 所示之
    罪，其併科罰金刑之部分，因僅一罪宣告併科罰金，應與上
    開所定之應執行刑併執行之，毋庸併定應執行刑，附此敘明
    。
六、依刑事訴訟法第477 條第1 項，刑法第53條、第51條第5 款
    、第41條第1 項前段，裁定如主文。 
中　　華　　民　　國　 111　　年　　 8　　 月　26　　 日
                  刑事第十三庭  法  官  陳幽蘭
上列正本證明與原本無異。
如不服本裁定，應於裁定送達後五日內敘明抗告理由，向本院提
出抗告狀。
                                書記官  陳冠云
中　　華　　民　　國　　111 　年　　8 　　月　　26　　日